最高法院刑事判決                              八十八年度台上字第一○一○號
    上  訴  人  甲○○
右上訴人因殺人未遂等罪案件，不服台灣高等法院中華民國八十七年四月二十二日第
二審判決（八十六年度上訴字第六○六一號，起訴案號：台灣苗栗地方法院檢察署八
十六年度偵字第八五九號），提起上訴，本院判決如左：
    主  文
上訴駁回。
    理  由
一殺人未遂部分：
按刑事訴訟法第三百七十七條規定，上訴於第三審法院，非以判決違背法令為理由，
不得為之。是提起第三審上訴，應以原判決違背法令為理由，係屬法定要件。如果上
訴理由狀並未依據卷內訴訟資料，具體指摘原判決不適用何種法則或如何適用不當，
或所指摘原判決違法情事，顯與法律規定得為第三審上訴理由之違法情形，不相適合
時，均應認其上訴為違背法律上之程式，予以駁回。本件原判決綜合調查證據之結果
，認上訴人甲○○犯有刑法第二百七十一條第二項第一項殺人未遂之事實，因認第一
審判決論上訴人以上開罪名，處有期徒刑伍年肆月，為無不合，予以維持，駁回上訴
人在第二審關於此部分之上訴，已詳認定犯罪事實之依據及憑以認定之理由，並對
上訴人否認犯罪之辯詞，如何不足採信，均已依據卷內資料予以指駁及說明，從形式
上觀察，原判決並無違背法令情形。按事實之認定，證據之取捨及證據證明力之判斷
，乃事實審法院之職權，苟無違反經驗法則及論理法則，自難指為違法。原判決認上
訴人具有殺害被害人郭欣怡之不確定故意，已詳述其取捨證據之心證理由，核與證據
法則尚無違背，尤無理由不備之違法。上訴意旨仍謂：伊係自正面攻擊被害人，被害
人知情，迅將上訴人所持菜刀搶下，可見上訴人並非突然自背後偷襲被害人腦部，上
訴人傷害被害人固屬不該，但絕無置被害人於死地之殺人犯意等語，係就原判決已詳
為論斷與說明之事項，再為事實上之爭執，殊非適法之第三審上訴理由。又原判決事
實欄已認定上訴人係持菜刀朝坐在客廳沙發上之被害人頭部左耳後方（後腦部位）砍
殺，幸被害人以手抵擋，並趁亂將刀奪下逃跑始倖免於難，僅造成左耳後方割傷併頭
骨裂傷、左腕割傷等傷害，理由一復說明其所憑之證據，難謂有認定事實不憑證據之
違法。上訴意旨指被害人左耳後方割傷究如何造成，有待查明云云，亦非適法。此外
，上訴人徒憑己意，對原審職權之適法行使及原判決已詳為論斷之事項，再事爭辯，
顯與法定上訴第三審之形式要件不符，其上訴違背法律上之程式，應予駁回。本件此
部分係從程序上駁回上訴，且與緩刑要件不合，上訴請求宣告緩刑，無從審酌。
二恐嚇危害安全部分：
按刑事訴訟法第三百七十六條所列各罪之案件，經第二審判決者，不得上訴於第三審
法院，觀諸該法條之規定自明。上訴人甲○○被訴恐嚇危害安全部分，原判決係維持
第一審依刑法第三百零五條論處罪刑之判決，查該罪名係屬刑事訴訟法第三百七十六
條第一款之案件，既經第二審判決，自不得上訴於第三審法院，上訴人竟就此部分復
提起上訴，顯為法所不許，亦應予駁回。
據上論結，應依刑事訴訟法第三百九十五條前段，判決如主文。
中      華      民      國    八十八    年      三      月      四      日
                              最高法院刑事第八庭
                                  審判長法官  謝  家  鶴
                                        法官  洪  文  章
                                        法官  花  滿  堂
                                        法官  陳  世  淙
                                        法官  洪  佳  濱
      右正本證明與原本無異
                                              書  記  官
中      華      民      國    八十八    年      三      月      十      日
